【裁判字號】    97,重家訴,21
【裁判日期】    980210
【裁判案由】    分割遺產等
【裁判全文】
臺灣板橋地方法院民事裁定            97年度重家訴字第21號
聲  請  人
即  原  告  乙○○
            丙○○
訴訟代理人  卓忠三律師
            梁燕妮律師
            陳玉民律師
複代理人    甲○○
被      告  丁○○
            林福昌
上二人共同
訴訟代理人  洪三財律師
複代理人    王芊智
被      告  林智遠
            李林鈴子
            利林珊
            林亮
            林智慧
上五人共同
訴訟代理人  陳淑玲律師
複代理人    李詩楷律師
相  對  人
即  被  告  林許洗
特別代理人  袁大蓉律師
上列聲請人即原告與被告間分割遺產等事件，聲請人聲請為被告
林許洗選任特別代理人，本院裁定如下：
    主  文
選任袁大蓉律師於原告乙○○、丙○○對被告丁○○、林福昌、
林智遠、李林鈴子、利林珊、林亮、林智慧、林許洗提起分割遺
產等事件之訴時，為相對人即被告林許洗之特別代理人。
聲請人即原告應墊付特別代理人袁大蓉律師代為本件第一審訴訟
所需之酬金費用新臺幣陸萬元。
    理 由
一、按「對於無訴訟能力人為訴訟行為，因其無法定代理人，或
    其法定代理人不能行代理權，恐致久延而受損害者，得聲請
    受訴法院之審判長，選任特別代理人。」、「選任特別代理
    人所需費用，及特別代理人代為訴訟所需費用，得命聲請人
    墊付。」、「法院或審判長依法律規定，為當事人選任律師
    為特別代理人或訴訟代理人者，其律師之酬金由法院或審判
    長酌定之。前項酬金及第466 條之3 第1 項之酬金為訴訟費
    用之一部，其支給標準，由司法院參酌法務部及中華民國律
    師公會全國聯合會意見定之。」，民事訴訟法第51條第1 項
    、第5 項第77條之25第1 項分別定有明文。
二、本件聲請人即原告聲請意旨略稱：聲請人即原告於對被告提
    起分割遺產等事件之訴時，因相對人即被告林許洗罹患重度
    失智症、慢性腎功能不全、老年性大腦萎縮，無法自為權利
    主張或為訴訟上防禦行為，原告為免訴訟久延遭受損害，爰
    依據前揭規定，請求參酌「財團法人台北律師公會願任特別
    代理人名冊」，選任律師為被告林許洗之特別代理人等情，
    業據提出診斷證明書影本2 紙為證，且為其他被告所不爭執
    ，應堪認為屬實。本院依「財團法人台北律師公會願任特別
    代理人名冊」，並參酌台北律師公會章程第29條規定律師酬
    金給付標準、法院選任律師及第三審律師酬金核定支給標準
    ，考量袁大蓉律師，現為律師，具有專業知識及能力，且與
    本件糾紛無利害關係，爰裁定如主文第1 、2 項所示。
三、依民事訴訟法第51條第1項，裁定如主文。
中    華    民    國    98    年    2     月    10    日
                      家事法庭  法  官  葉靜芳
以上正本係照原本作成
如對本裁定抗告須於裁定送達後10日內向本院提出抗告狀，並應
繳納抗告費新台幣1,000元整。
中    華    民    國    98    年    2     月    10    日
                            書記官  劉春美

司法院資訊處製作；財團法人民間司法改革基金會備份。
